臺灣高雄地方法院刑事判決　　　　　　　　　　　　　九十年度訴字第二八號
　　公　訴　人　臺灣高雄地方法院檢察署檢察官
　　被　　　告　戊○○
右列被告因搶奪案件，經檢察官提起公訴（九十年度偵字第一七六四０號）及移送併
辦（九十年度偵字第二二三七四號），本院判決如左：
    主    文
戊○○連續意圖為自己不法之所有，而搶奪他人之動產，處有期徒刑壹年陸月。
    事    實
一、戊○○基於意圖為自己不法所有之概括犯意，先於民國九十年七月三十一日晚間
    八時許，與不知情之友人張進聖前往丁○○經營、位於高雄市三民區○○○路二
    二八號之「日誠汽車商行」，佯稱欲購買丁○○所有（登記在配偶曾露萩名下）
    、ＢＭＷ廠牌、車牌號碼ＢＵ八二八二號自用小客車，而將張進聖留在商行內等
    候，由商行員工王佳元陪同試駕該車，俟車行至高雄市○○○路光華市場旁，戊○○遂佯稱請王佳元下車找尋其胞姊，趁王佳元甫下車不及防備、抗拒之際，掠
    取該自用小客車離去；同年八月二十日晚間八時許，戊○○駕前述搶得之車牌號
    碼ＢＵ八二八二號自用小客車行經屏東縣長治鄉繁華村，因該車突然故障停放路
    旁，為行經該處之「輝達汽車商行」負責人丙○○發覺，丙○○遂將戊○○及該
    車輛載往其所經營、位於屏東縣九如鄉○○路○段四一０號之「輝達汽車商行」
    維修，詎料戊○○又承前意圖為自己不法所有之概括犯意，於次日上午十一時許
    ，佯稱欲購買丙○○所有（登記在姊夫林秋彬名下）、三陽廠牌、車牌號碼八Ｍ
    七七００號自用小客車，將前述搶得之車牌號碼ＢＵ八二八二號自用小客車留置
    商行內，由商行負責人妹婿甲○○陪同試駕該車牌號碼八Ｍ七七００號自用小客
    車，俟試車完畢返回車行、甲○○下車後不及防備、抗拒之際，戊○○再度掠取
    該自用小客車離去，後因恐遭查獲而於二、三日後將車輛棄置在高雄市左營區○○○路與環潭路口；同年八月二十八日下午六時許，戊○○復承前意圖為自己不
    法所有之概括犯意，在劉保事經營、位於高雄縣岡山鎮○○○路八十一號之「正
    裕汽車商行」內，再次佯稱欲購買劉保事所有（登記在乙○○名下）、三菱廠牌
    、車牌號碼ＺＢ二三一０號自用小客車，在商行員工張俊清陪同下試駕該車，俟
    車行至高雄縣阿蓮鄉○○路一七０號，戊○○佯稱請張俊清下車購買飲料，趁張
    俊清甫下車不及防備、抗拒之際，三度掠取該自用小客車離去；嗣戊○○將前開
    車牌號碼ＺＢ二三一０號自用小客車停放高雄市○○○街旁，並於同年九月二十
    日委請不知情之友人林豐焜前往駕駛，因該車業為警發現、拖吊，林豐焜因而察
    覺有異，始報警循線查知上情。
二、案經高雄市政府警察局刑警大隊移送臺灣高雄地方法院檢察署檢察官偵查起訴。
    理    由
一、訊據被告戊○○固不否認於右揭時、地佯稱欲購買車輛，於試車途中藉故令陪同
    試車之人下車，趁陪同試車之人未及防備、抗拒之際，分別掠取丁○○所有（登
    記在配偶曾露萩名下）、ＢＭＷ廠牌、車牌號碼ＢＵ八二八二號及劉保事所有（
    登記在乙○○名下）、三菱廠牌、車牌號碼ＺＢ二三一０號自用小客車二輛，以
    及於九十年八月二十一日上午十一時許，在屏東縣九如鄉○○路○段四一０號之
    「輝達汽車商行」內，將丙○○所有（登記在姊夫林秋彬名下）、三陽廠牌、車
    牌號碼八Ｍ七七００號自用小客車駛回，二、三日後棄置在高雄市左營區○○○
    路與環潭路口等情，惟辯稱：九十年八月二十一日上午並非意圖為自己不法所有
    而掠取該車牌號碼八Ｍ七七００號自用小客車，而係徵得陪同試車之人即商行負
    責人妹婿甲○○之同意，由其將車輛駛回以拿取購買車輛之訂金云云。
二、經查：
（一）被告戊○○基於意圖為自己不法所有之概括犯意，先於九十年七月三十一日晚
      間八時許，與不知情之友人張進聖前往丁○○經營、位於高雄市三民區○○○
      路二二八號之「日誠汽車商行」，佯稱欲購買丁○○所有（登記在配偶曾露萩
      名下）、ＢＭＷ廠牌、車牌號碼ＢＵ八二八二號自用小客車，而將張進聖留在
      商行內等候，由商行員工王佳元陪同試駕該車，俟車行至高雄市○○○路光華
      市場旁，佯稱請王佳元下車找尋其胞姊，趁王佳元甫下車不及防備抗拒之際，
      掠取該自用小客車離去，同年八月二十日晚間八時許，戊○○駕前述搶得之車
      牌號碼ＢＵ八二八二號自用小客車行經屏東縣長治鄉繁華村，因該車突然故障
      停放路旁，為行經該處之「輝達汽車商行」負責人丙○○發覺，丙○○遂將戊○○及該車輛載往其所經營、位於屏東縣九如鄉○○路○段四一０號之「輝達
      汽車商行」維修，詎料戊○○又承前意圖為自己不法所有之概括犯意，於次日
      上午十一時許，佯稱欲購買丙○○所有（登記在姊夫林秋彬名下）、三陽廠牌
      、車牌號碼八Ｍ七七００號自用小客車，將前述搶得之車牌號碼ＢＵ八二八二
      號自用小客車留置商行內，由商行負責人妹婿甲○○陪同試駕該車牌號碼八Ｍ
      七七００號自用小客車，俟試車完畢返回車行、甲○○下車後不及防備、抗拒
      之際，戊○○再度掠取該自用小客車離去，後因恐遭查獲而於二、三日後將車
      輛棄置在高雄市左營區○○○路與環潭路口，同年八月二十八日下午六時許，
      戊○○復承前意圖為自己不法所有之概括犯意，在劉保事經營、位於高雄縣岡
      山鎮○○○路八十一號之「正裕汽車商行」內，再次佯稱欲購買劉保事所有（
      登記在乙○○名下）、三菱廠牌、車牌號碼ＺＢ二三一０號自用小客車，在商
      行員工張俊清陪同下試駕該車，俟車行至高雄縣阿蓮鄉○○路一七０號，又佯
      稱請張俊清下車購買飲料，趁張俊清甫下車不及防備、抗拒之際，三度掠取該
      自用小客車離去，嗣後將前開車牌號碼ＺＢ二三一０號自用小客車停放高雄市
      ○○○街旁，並於同年九月二十日委請不知情之友人林豐焜前往駕駛，但該車
      業為警發現、拖吊之事實，業據被告於警訊及檢察官第一次偵訊中坦認不諱，
      核與證人即被害人丁○○、王佳元、丙○○、甲○○、劉保事、張俊清、友人
      張進聖、林豐焜於警、偵訊供陳情節相符，並有車輛竊盜、車牌失竊資料個別
      查詢報表--查詢車輛認可資料單、車籍作業系統--查詢認可資料單、贓物認領
      保管收據、贓物認領保管單附卷可稽。
（二）被告雖於檢察官第二次偵訊及本院審理中改稱九十年八月二十一日上午並非意
      圖為自己不法所有而掠取該車牌號碼八Ｍ七七００號自用小客車，而係徵得陪
      同試車之人即商行負責人妹婿甲○○之同意，由其將車輛駛回以拿取購買車輛
      之訂金云云，然當日陪同試車之人即「輝達汽車商行」負責人妹婿甲○○並未
      同意被告將車輛駛回，於被告將車輛掠取駛離後，並曾駕車在後追趕，迭經甲○○於警、偵訊中指述明確，而甲○○與被告並無宿怨嫌隙，衡情應無羅織誣
      陷被告之必要或可能，且倘被告確係徵得商行負責人等同意將該車駛回住處以
      拿取購車訂金，何以竟未於當日取得訂金後返回該車行？再被告倘非趁甲○○
      未及防備、抗拒之際掠取該車，又何以因恐遭查獲而旋於二、三日後將該車棄
      置在高雄市左營區○○○路與環潭路口？是被告所辯要與常情有違，委不足採
      。
（三）本件事證已臻明確，被告犯行堪以認定，應依法論科。
三、核被告所為，係犯刑法第三百二十五條第一項之搶奪罪。被告先後三次犯行，時
    間緊接，方法相同，均觸犯構成要件相同之罪名，顯係基於概括犯意為之，應依
    連續犯規定，以一罪論，並加重其刑。爰審酌被告前科累累、素行不良，甫於八
    十九年間經假釋出獄，有臺灣高等法院被告全國前案紀錄表、臺灣高雄地方法院
    檢察署刑案資料查註紀錄表附卷可資參佐，竟圖一時之便，數度搶奪他人車輛，
    惡性非輕，惟其犯後坦承大部分犯行，非無悔意，且搶得之車輛均已由被害人領
    回，檢察官求處刑度尚嫌過重等一切情狀，量處如主文所示之刑，以資懲儆。
四、至檢察官移送併辦部分（九十年度偵字第二二三七四號），即被告於九十年七月
    二十六日晚間八時許，在屏東市○○路○段五九八之一號，向經營汽車商行之鍾
    禮山佯稱欲購車，經選定店內之車號ＤＲ五三○七號自用小客車後，由鍾禮山陪
    同被告駕該車於附近道路試車，途經屏東市○○路二六一號前，被告佯令鍾禮山
    下車，並趁鍾禮山下車之際，駕該車揚長他去等情，已經臺灣屏東地方法院於九
    十年十二月十八日以九十年度易字第九九一號判決被告觸犯刑法第三百二十條第
    一項竊盜罪確定，有該刑事判決暨本院刑案電話查詢登記表可考，就該部分本院
    自不得另為裁判，爰將該部分退回承辦股檢察官另為適法之處分，併此敘明。
據上論斷，應依刑事訴訟法第二百九十九條第一項前段，刑法第五十六條、第三百二
十五條第一項，判決如主文。
本案經檢察官郭昭吟到庭執行職務。
中      華      民      國    九十一    年      三      月     十五     日
                              臺灣高雄地方法院刑事第三庭
                                      法  官  洪  文  慧
右正本證明與原本無異。
如不服本判決，應於判決送達後十日內，向本院提出上訴狀。
                                      書記官  蔡  維  容
中      華      民      國    九十一    年      三      月     十五     日
